---
title: "Solução Lista 01"
author: |
        | Nome: Henrique Queiroz Reuter
        | E-mail: reuter.q@aluno.ufabc.edu.br
        | Nome: Rodrigo Martins de Souza
        | E-mail: souza.r@aluno.ufabc.edu.br
date: "`r format(Sys.time(), '%d %B, %Y')`"
output: pdf_document
---

```{r setup, include=FALSE}
knitr::opts_chunk$set(echo = T,
                      fig.align='center',
                      cache=TRUE,
                      out.width = "60%",
                      out.heigth = "60%",
                      warning=FALSE,
                      message=FALSE)
options(width =70)
```

## Exercício 01


## Exercício 02
A maldição da dimencionalidade se refere ao aumento das distancias dos pontos conforme se aumenta a quantidade de dimenções. Ou seja para algoritmos de apredendisado de maquina que depende desse tipo de calculo, conforme a complexidade do problema aumenta, levando em consideração mais fatores, fica cada vez mais computacionalmente custoso.

## Exercício 03
```{r}
library(tidyverse)

kNN <- function(k,x,D){
  D2 <- D %>% mutate( dist = (x[1] - x1)**2 + (x[2] - x2)**2 ) %>%
  arrange( dist ) %>% head(k) %>% count(y) %>% arrange(n) %>% tail(1)
  r <- D2[1]
  return (r)
}

D <- tibble( x1 = rnorm(100,1,1),
             x2 = rnorm(100,-1,2),
             y = factor(sample(c("toranja","laranja"),100,replace = T)))
x <- c(4,1)
k<-7
print (kNN(k,x,D))


```


## Exercício 04
