---
title: "Solução Lista 01"
author: |
        | Nome: Henrique Queiroz Reuter
        | E-mail: reuter.q@aluno.ufabc.edu.br
        | Nome: Rodrigo Martins de Souza
        | E-mail: souza.r@aluno.ufabc.edu.br
date: "`r format(Sys.time(), '%d %B, %Y')`"
output: pdf_document
---

```{r setup, include=FALSE}
knitr::opts_chunk$set(echo = T,
                      fig.align='center',
                      cache=TRUE,
                      out.width = "60%",
                      out.heigth = "60%",
                      warning=FALSE,
                      message=FALSE)
options(width =70)
```

## Exercício 01

a)  Uma aplicação prática de um problema de classificação é fazendo o usp do algoritmo kNN para a classificação de imagens. O algoritmo pega o vetor de características, que é os valores de pixel da imagem e então achar os seus k vizinhos mais próximos e então classifica aquele dado baseado em qual classe é a mais comum dentre esse vizinhos.

b)  Podemos citar como exemplo prático de problema de regressão a resolução mostrada por Saleh, H.(2022) onde foi usando um algoritimo de regressão linear múltipla para treinar um modelo a prediser o preço de um imovel. As caracteristicas usadas pelo o modelo são: quantidade de quartos, quantidade de banheiros, a área total da casa, a quantidade de andares, área do porão, ano de construção do imovel, ano de renovação do imovel e zipcode. Saleh, Haidara, and J. A. Layous. "Machine Learning–Regression." (2022).

c)  Uma aplicação prática de um problema de agrupamento é fazendo o clustering para a segmentação de clientes. Nesse modelo o histórico de compras,idade,escolaridade,modo mais comum de pagamento de um cliente vem a ser parte do vetor de caracterśticas, isso com o objetivo de poder agrupar os clientes em grupos semelhantes e com isso facilitando as diferentes camapanhas de markting que uma empresa deve fazer para cada nicho.

## Exercício 02

A maldição da dimencionalidade se refere ao aumento das distancias dos pontos conforme se aumenta a quantidade de dimenções. Ou seja para algoritmos de apredendisado de maquina que depende desse tipo de calculo, conforme a complexidade do problema aumenta, levando em consideração mais fatores, fica cada vez mais computacionalmente custoso.

## Exercício 03

```{r}
library(tidyverse)

kNN <- function(k,x,D){
  D2 <- D %>% mutate( dist = (x[1] - x1)**2 + (x[2] - x2)**2 ) %>%
  arrange( dist ) %>% head(k) %>% count(y) %>% arrange(n) %>% tail(1)
  r <- D2[1]
  return (toString(pull(r)))
}

D <- tibble( x1 = rnorm(100,1,1),
             x2 = rnorm(100,-1,2),
             y = factor(sample(c("toranja","laranja"),100,replace = T)))
x <- c(4,1)
k<-7
print (kNN(k,x,D))

```

## Exercício 04

```{r}
library(tidyverse)
data("iris")
iris <- as_tibble(iris) %>% # Converte para a dataframe tibble
select(Petal.Length,Sepal.Length,Species) %>% # Seleciona colunas da dataframe
rename( x1 = Petal.Length, x2 = Sepal.Length, y = Species) # Renomeia as colunas

```

```{r}
library(purrr)
vizinhos <- 10

l_iris <- as.list(iris)

compar <- pmap_lgl(l_iris, function(x1,x2,y){
  t <- c(x1, x2)
  rod2 <- toString(t)
  rod<-toString(y)
  #print(str_c(kNN(vizinhos, t, iris),", ", rod))
  return((kNN(vizinhos, t, iris))==toString(y))
})
#compar
#sum(c(compar))
vizStr <- toString(vizinhos)
respStr <- toString((sum(c(compar))/150)*100)
print(str_c("a porcentagem certa para vizinhos = ",vizStr, " é ",respStr,"%"))

vizinhos <- 1

compar2 <- pmap_lgl(l_iris, function(x1,x2,y){
  t <- c(x1, x2)
  rod2 <- toString(t)
  rod<-toString(y)
  #print(str_c(kNN(vizinhos, t, iris),", ", rod))
  return((kNN(vizinhos, t, iris))==toString(y))
})

vizStr <- toString(vizinhos)
respStr <- toString((sum(c(compar2))/150)*100)
print(str_c("a porcentagem certa para vizinhos = ",vizStr, " é ",respStr,"%"))

```

